【裁判字號】    89,上易,680
【裁判日期】    890525
【裁判案由】    竊盜
【裁判全文】
臺灣高等法院高雄分院刑事判決          八十九年度上易字第六八號
    上  訴  人
    即  被  告 甲○○
右上訴人因竊盜案件，不服臺灣屏東地方法院八十九年度易字第一二Ｏ號，中華民國
八十九年二月二十五日第一審判決（起訴案號：臺灣屏東地方法院檢察署八十八年度
偵字第七三Ｏ四號）提起上訴，本院判決如左：
    主  文
上訴駁回。
甲○○緩刑貳年。
    事實及理由
一、本案經本院審理結果，認第一審判決認事用法及量刑均無不當，應予維持，並引
    用第一審判決記載之事實、證據及理由。
二、被告上訴意旨略以伊患有輕度精神障礙，當時騎錯車子云云；但查告訴人係將機
    車停於自宅門前圍牆內，此經告訴人於警訊及原審供乙，若非被告逾越牆垣，自
    不可能入內，被告仍執陳詞辯稱在圍牆外騎錯車子，自無可取，其上訴無理由，
    應予駁回。
三、被告曾於八十一年間，因過失傷害案件，經原審法院判處有期徒刑五月，於八十
    一年五月八日執行完畢，五年內未曾受有期徒刑以上刑之宣告，有被告前科表在
 卷可稽，因一時思慮欠週而觸刑章，經此刑之宣告教訓後，當知所警惕而無再犯
    之虞，其於本院審理時，具狀深表悔過，且因輕度精神障礙待治療中。是本院認
    刑之宣告以暫不執行為適當，併諭知緩刑二年，以啟自新。
據上論斷，應依刑事訴訟法第三百六十八條、第三百七十三條，刑法第七十四條第二
款，判決如主文。
本案經檢察官邱榮藏到庭執行職務。
中    華    民    國        八十九      年      五      月    二十五    日
                              臺灣高等法院高雄分院刑事第九庭
                                  審判長法官  張乙松
                                        法官  任森銓
                                        法官  江泰章
右正本證乙與原本無異。
如不服本判決，應於判決送達後十日內向本院提出上訴狀，其未述理由者並應於提
出上訴狀後十日內向本院補提理由書（應附繕本)。
                                      書記官  黃一秋
中    華    民    國        八十九      年      五      月    二十九    日
                                                                      Ｈ
附件
臺灣屏東地方法院刑事判決                  八十九年度易字第一二號
    公  訴  人  臺灣屏東地方法院檢察署檢察官
    被      告  甲○○  男四十五歲（民國○○○年○月○○○日生）
                        住屏東縣崁頂鄉○○村○○路一號
                        身分證統一編號：Ｔ一二六四三二六號
右列被告因竊盜案件，經檢察官提起公訴（八十八年度偵字第七三０四號，誤載聲請
簡易判決），本院判決如左：
    主  文
甲○○踰越牆垣竊盜，處有期徒刑陸月。
    事  實
一、甲○○於八十六年間，因恐嚇案件，經本院判處拘役五十九日，仍不知悔改，意
    圖為自己不法之所有，基於竊盜之犯意，於民國八十八年十一月二日凌晨三時四
    十分許，以逾越牆垣之方式，進入位於屏東縣潮州鎮三星里三華巷七六號丙○○
    住宅前空地，因見丙○○所有車牌號碼ＧＯＬ─三０八號機車停放於該空地，錀
    匙在車上未取走，乃以鑰匙打開電門方式，趁機竊取丙○○所有前揭機車一輛（
    價值新台幣二千元），供己騎用，於得手後欲將機車遷離之際為警據報後當場查
    獲。
二、案經屏東縣警察局潮州分局報請臺灣屏東地方法院檢察署檢察官偵查起訴。
    理  由
一、訊據被告矢口否認右揭犯行，辯稱：係牽錯車云云，惟查右揭犯罪事實，業據被
    告甲○○於警訊時及警局移送臺灣屏東地方法院檢察署檢察官初次偵訊中均坦承
    不諱，核與被害人丙○○於警訊及本院審理時指訴之情節相符，並有被害人提出
    之住處照片二張及贓物領據一紙附卷可稽，復由照片可知被害人之住處係以圍牆
    與街道區隔，又被竊機車係停放圍牆內被告住宅前空地處，則被告必踰越圍牆進
    入後始能著手竊取，參以被告係於得手後離開之際為警當場逮獲之現行犯，被告
    事後辯稱：係二車併排停放該處，牽錯車云云，顯不足採，事證乙確，被告犯行
    堪以認定。
二、又被告於夜間踰越圍繞之牆垣行竊，尚未進入住宅，因牆垣在住宅之外，其效用
    為防閑住宅之安全設備，要難謂為於夜間侵入住宅竊盜（最高法院四十八年度台
    上字第一三六七號判例意旨參照），核被告所為，係犯刑法第三百二十一條第二
    款之加重竊盜罪，公訴人認被告甲○○所為，係犯刑法第三百二十條第一項之竊
    盜罪，尚有未合，應予變更，爰審酌被告於八十六年間，因恐嚇案件，經本院判
    處拘役五十九日素行不佳、竊車自用之犯罪動機、目的、以逾越牆垣之方式進入
    並以車上遺留鑰匙打開電門方式竊取機車之手段、竊得機車價值新台幣二千元、
    所生之危害、及犯罪後之態度等一切情狀，量處如主文所示之刑。
三、據上論斷，應依刑事訴訟法第二百九十九條第一項前段、第三百條、刑法第三百
    二十一條第一項第二款，判決如主文。
本案經檢察官何克昌到庭執行職務。
中      華      民      國      八十九      年    二    月    二十五    日
                                      臺灣屏東地方法院刑事第一庭
                                          法  官     羅心芳
右正本證乙與原本無異。
對於本判決如有不服應於收受送達後十日內向本院提出上訴書狀上訴於台灣高等法院
高雄分院並按他造當事人之人數附具繕本。
                                          書記官     張福山
中      華      民      國      八十九      年    二    月    二十五    日
附錄法條
中華民國刑法第三百二十一條第二項：
 (加重竊盜罪)
犯竊盜罪而有左列情形之一者，處六月以上五年以下有期徒刑：
二  毀越門扇、牆垣或其他安全設備而犯之者。


司法院資訊處製作；財團法人民間司法改革基金會備份。
